【裁判字號】    91,訴,6230
【裁判日期】    920320
【裁判案由】    損害賠償
【裁判全文】
臺灣臺北地方法院民事判決  九十一年訴字第六二三○號
    原      告  乙○○
    被      告  甲○○
右當事人間損害賠償事件，本院判決如左：
    主    文
壹、被告應給付原告新台幣捌拾萬元。
貳、原告其餘之訴駁回。
、訴訟費用由被告負擔。
肆、本判決第一項於原告以新臺幣貳拾伍萬元為被告供擔保後，得假執行。
伍、原告其餘假執行之聲請駁回。
    事    實
壹、原告方面：
一、聲明：（見第三五頁、第三一頁）
  (一)被告應給付原告新台幣（以下同）一百五十萬元。
  (二)訴訟費用由被告負擔。
  (三)並陳明願供擔保請准宣告假執行。
  訴訟標的：侵權行為損害賠償請求權。
二、陳述：（見第三八、三九頁、第三五頁、第六頁）
  (一)原告與訴外人葉逢美係夫妻，被告甲○○明知此情，竟自八十七年九月二十八日
    起相偕出遊，八十八年二月間某日發生姦情。被告此舉造成原告家庭破裂，造成
    重大損害，為此請求人格法益與名譽權之非財產損害賠償一百五十萬元；撤回對
    被告請求懲罰性賠償。
三、證據：提出台灣基隆地方法院九十年度易字第五二七號、台灣高等法院九十一年
          度上易字第七一五號刑事判決各一份。
貳、被告方面：
一、聲明：駁回原告之訴。訴訟費用由原告負擔。（第三一頁）
二、陳述：
    刑事判決的認定不對，我沒有通姦，原告的錄音有問題（第三一頁）。錄音內容
    是原告強迫葉小姐說的。葉小姐所記載的日期都是兩家人一同出去玩的，如果原
    告有跟蹤，就會有照片（第三五、三六頁）。
三、證據：自行連絡葉逢美出庭。
、本院依職權調取台灣基隆地方法院九十年度易字第五二七號刑事案卷。
    理    由
一、原告主張之事實，業經本院調取台灣基隆地方法院九十年度易字第五二七號刑事
    案卷（含偵審卷）查明：
    (1)原告配偶葉逢美記載「二月十八日去嘉義找他，在ＨＯＴＥＬ」之筆記一張（
      見偵查卷第八頁影本）。葉女亦坦承筆記內容係指前去找甲○○，但否認有通
      姦行為（見第五六頁背面）。
    (2)錄音帶譯文二份（偵查卷第二九至三十頁、第六四至六八頁）。經該案承辦法
      官勘驗其中八十八年四月份在小客車錄製錄音帶內容，與錄音譯文相符，未聽
      見告訴人以強暴、脅迫等方法要求葉女坦承與黃男發生性行為（見一審卷第六
      ０頁背面）。葉女於該案二審亦曾認事後打電話給「張老師」尋求協助，並承
      認外遇（見二審卷第五三頁）；核上述譯文相符。
    (3)雖被告與葉女一致否認有通姦行為。但是甲○○原本辯稱不知葉女住何處（見
      一審卷第一七頁），一個月後改稱自己並未去葉女居住飯店（見一審卷第五七
      頁）；葉女則聲稱有打電話告訴黃男關於我的住處，他有去我飯店房間內找我
      等語（見同卷第四二頁）。彼此對於被告甲○○有無同至飯店房間？於房間內
      停留多久？何時離開？竟然南轅北轍，已與常情不符。黃君尚且對於是否知悉
      葉女投宿飯店前後說詞不一，益證其辯詞並非可取。
    從而，原告主張事實應屬可信。被告所辯並非可取。
二、按最高法院五十五年台上字第二０五三號判例，認為「婚姻係以夫妻之共同生活
    為其目的，配偶應互相協力保持其共同生活之圓滿安全及幸福，而夫妻互守誠實
    ，係為確保其共同生活之圓滿安全及幸福之必要條件，故應解為配偶因婚姻契約
    而互負誠實之義務，配偶之一方行為不誠實，破壞共同生活之圓滿安全及幸福者
    ，即為違反因婚姻契約之義務而侵害他方之權利。」。八十九年五月五日生效施
    行之民法第一百九十五條第一項進一步規定，不法侵害他人之身體、健康、名譽
    、自由、信用、隱私、貞操，或不法侵害其他人格法益而情節重大者，被害人雖
    非財產上之損害，亦得請求賠償相當之金額。民法債編施行法第九條亦規定，此
    一規定溯及於修正施行前之侵害行為。從而，被告黃君與原告配偶葉君通姦行為
    ，確已侵害原告人格法益，且情節重大，應負侵權行為之損害賠償責任。
三、本院考量原告婚姻與家庭狀況、被告行為對原告所造成精神損害、雙方身分、地
    位等各項情形，認為原告請求損害賠償八十萬元為有理由，應予准許；超過部分
    為無理由，應予駁回。
四、原告陳明願供擔保以代釋明，聲請宣告假執行，經核其勝訴部份，合於法律規定
    ，爰酌定相當之擔保金額宣告之；其餘假執行之聲請，因該部份訴之駁回而失所
    依據，應予駁回。
五、因本案事證已臻明確，兩造其餘主張陳述及所提之證據，均毋庸再予審酌，附此
    說明。
六、綜上所論，原告之訴為一部有理由，一部無理由，依民事訴訟法第七十九條但書
    （原告雖僅一部勝訴，但其主張原因事實係真正，僅非財產損害數額為本院刪減
    ，故由被告支付訴訟費用方屬合理）、第三百九十條第二項，判決如主文。（一
    、二審訴訟費用係法院所收取之各項費用，不含律師費等費用。）
中      華      民      國    九十二    年      三       月    二十     日
                                    民事第二庭法官    吳燁山
右為正本，係照原本作成。
如對本判決不服，應於送達後廿日內，向本院提出上訴狀（應按對方人數提出影本）
；財產權訴訟，應按上訴利益百分之一．六五，繳納上訴費。另提出雙掛號郵票十份
─每份三十四元。
中      華      民      國    九十二    年      三       月    二十     日
                                        法院書記官    柯月英


司法院資訊處製作；財團法人民間司法改革基金會備份。
